【裁判字號】    98,交易,242
【裁判日期】    980625
【裁判案由】    過失傷害
【裁判全文】
臺灣臺北地方法院刑事判決             98年度交易字第242號
公  訴  人  台灣台北地方法院檢察署檢察官
被      告  甲○○
上列被告因過失傷害案件，經檢察官提起公訴（98年度偵字第
8140號），本院判決如下：
    主  文
甲○○因過失傷害人，處拘役拾伍日，如易科罰金，以新台幣壹
仟元折算壹日。
    事  實
一、甲○○於民國97年12月11日12時35分許，駕駛車牌號碼CZ-2
    045 號（起訴書誤為CZ-2405 號）自用小貨車，沿台北市中
    正區○○○路由東往西方向行駛，途經台北市中正區○○○
    路與博愛路口欲左轉博愛路往南行駛時，明知汽車駕駛人於
    駕駛汽車時，需遵守交通號誌之指示，且當時天候、視線及
    路況均屬良好，並無不能注意之情事，竟疏未注意前方之交
    通號誌係為紅燈而貿然左轉，致同向（起訴書誤為由西往東
    方向）由黃啟原駕駛之車牌號碼AZ-5903 號自用小客車閃避
    不及，車前頭撞擊甲○○駕駛車輛之左側車身，因而使黃啟
    原所搭載之乘客乙○○○受有右手腕扭傷之傷害。
二、案經乙○○○訴由台北市政府警察局中正第一分局報告台灣
    台北地方法院檢察署檢察官偵查起訴。
    理  由
一、被告對於公訴人所提之證據資料及以下本院作為判斷依據之
    各項證據資料，均同意或不爭執其證據能力，本院審酌該等
    言詞供述及書面作成時之情況認為適當，均無不宜作為證據
    之情事，依刑事訴訟法第159 條之5 規定，均得作為證據。
二、上開犯罪事實，業據被告甲○○坦承不諱，核與證人即告訴
    人乙○○○、黃啟原之證述相符，復有道路交通事故現場圖
    、台北市政府警察局中正一分局交通分隊A3類道路交通事故
    調查報告表、交通事故補充資料表、照片18紙、台北市立聯
    合醫院和平院區診斷證明書在卷可稽。按汽車行駛至交岔路
    口，其行進、轉彎，應遵守燈光號誌或交通指揮人員之指揮
    道路交通安全規則第102 條第1 項第1 款訂有明文。被告闖
    越紅燈，未遵守交通號誌，致黃啟原煞避不及，其有過失甚
    明。告訴人乙○○○因本件車禍受有右手腕扭傷，顯與被告
    之過失行為間具有相當因果關係。本件事證明確，被告犯行
    洵堪認定。
三、核被告所為，係犯刑法第284 條第1 項前段之過失傷害罪。
    爰審酌被告之過失程度非輕，犯後迄今未賠償被害人損害，
    惟被害人受傷程度並非嚴重等一切情狀，量處如主文所示之
    刑，並諭知易科罰金之折算標準。
據上論斷，應依刑事訴訟法第284 條之1 、第299 條第1 項前段
，刑法第284 條第1 項前段、第41條第1 項前段，刑法施行法第
1 條之1， 判決如主文。
本案經檢察官楊冀華到庭執行職務
中    華    民    國    98    年    6    月    25    日
                    刑事第七庭    法  官  林欣苑
上正本證明與原本無異。
如不服本判決應於收受送達後10日內向本院提出上訴書狀，並應
敘述具體理由；其未敘述上訴理由者，應於上訴期間屆滿後20日
內向本院補提理由書（均須按他造當事人之人數附繕本）「切勿
逕送上級法院」。告訴人或被害人如對於本判決不服者，應具備
理由請求檢察官上訴，其上訴期間之計算係以檢察官收受判決正
本之日期為準。
                                  書記官  劉英芬
中    華    民    國    98    年    6     月    25    日
附錄本案論罪法條
中華民國刑法第284條
（過失傷害罪）
因過失傷害人者，處6 月以下有期徒刑、拘役或5 百元以下罰金
，致重傷者，處1 年以下有期徒刑、拘役或5 百元以下罰金。
從事業務之人，因業務上之過失傷害人者，處1 年以下有期徒刑
、拘役或1 千元以下罰金，致重傷者，處3 年以下有期徒刑、拘
役或2 千元以下罰金。


司法院資訊處製作；財團法人民間司法改革基金會備份。
